【裁判字號】    97,上易,1600
【裁判日期】    970924
【裁判案由】    詐欺
【裁判全文】
臺灣高等法院臺中分院刑事判決        97年度上易字第1600號
上  訴  人
即  被  告  丙○○
                    （現另案在臺灣嘉義監獄執行中）
上列上訴人因詐欺案件，不服臺灣臺中地方法院九十七年度易字
第九七四號中華民國第一審判決（起訴案號：臺灣臺中地方法院
檢察署九十六年度偵字第二六五八八號），提起上訴，本院判決
如下：
    主  文
上訴駁回。
    理  由
一、依刑事訴訟法第三百五十條、第三百六十一條、第三百六十
    二條、第三百六十七條規定，不服地方法院之第一審判決而
    上訴者，須提出上訴書狀，並應敘述具體理由，為上訴必備
    之程式；其所提出之書狀未敘述上訴理由，或僅曾以言詞陳
    述上訴理由者，均應於上訴期間屆滿後二十日內補提理由書
    於第一審法院。第一審法院經形式審查，認逾期未補提上訴
    理由者，應定期間先命補正；逾期未補正者，為上訴不合法
    律上之程式，應以裁定駁回。倘已提出上訴理由，但所提非
    屬具體理由者，則由第二審法院以上訴不合法律上之程式，
    判決駁回。而所謂具體理由，必係依據卷內既有訴訟資料或
    提出新事證，指摘或表明第一審判決有何採證認事、用法或
    量刑等足以影響判決本旨之不當或違法，而構成應予撤銷之
    具體事由，始克當之（例如：依憑證據法則具體指出所採證
    據何以不具證據能力，或依憑卷證資料，明確指出所為證據
    證明力之判斷如何違背經驗、論理法則）；倘僅泛言原判決
    認定事實錯誤、違背法令、量刑失之過重或輕縱，而未依上
    揭意旨指出具體事由，或形式上雖已指出具體事由，然該事
    由縱使屬實，亦不足以認為原判決有何不當或違法者（例如
    ：對不具有調查必要性之證據，法院未依聲請調查亦未說明
    理由，或援用證據不當，但除去該證據仍應為同一事實之認
    定），皆難謂係具體理由，俾與第二審上訴制度旨在請求第
    二審法院撤銷、變更第一審不當或違法之判決，以實現個案
    救濟之立法目的相契合，並節制濫行上訴（最高法院九十七
    年度臺上字第八九二號判決意旨可資參照）。
二、本案上訴人即被告丙○○（下稱被告）不服原審判決提起上
    訴，其上訴狀所載理由，係以：原審判決犯罪事實欄一、（
    二）（三）所認定部分，均未詳盡指出如何可認定被告所涉
    及犯行之證據於理由欄內，竟僅以被告所坦承犯罪事實欄一
    、（一）之供述加以推擬、臆測，認定被告有為犯罪事實欄
    一、（二）（三）之犯行，事實上被告僅有坦承犯罪事實欄
    一、（一）之部分，原審判決顯具有理由不備、應於審判期
    日調查之證據未予調查之違法，請求撤銷原判決，更為適法
    之判決云云。
三、經查，被告於原審九十七年六月十六日準備程序時供承：其
    認罪等語，法官再訊問「對於本案檢察官起訴範圍包括乙○
    ○、甲○○〔即原審判決犯罪事實欄一、（二）（三）部分
    〕等共三個被害人部分，是否都認罪？」，被告亦供稱：「
    我是都認罪，但那都不是我去騙的，我只是負責領錢而已。
    」（見原審卷第一一七頁背面），原審乃依被告認罪之結果
    進行簡式審判程序，於審判程序中被告仍為有罪之答辯，並
    請求能從輕量刑，足見被告對於原審認定之犯罪事實全部承
    認。又被告雖認其並未實際參與詐騙被害人乙○○、甲○○
    之行為，然依最高法院二十八年上字第三一一０號判例要旨
    ：「共同實施犯罪行為之人，在合同意思範圍以內，各自分
    擔犯罪行為之一部，相互利用他人之行為，以達其犯罪之目
    的者，即應對於全部所發生之結果，共同負責。」原審判決
    認定：被告與共同被告劉慧如（業經原審另行審結）、劉佳
    鑫（另經臺灣臺中地方法院檢察署發布通緝）、綽號「冠丁
    」之王冠登（由檢察官另行分案偵查）與不詳姓名之人共同
    組成詐騙集團，由不詳姓名之人負責詐騙被害人匯款，劉慧
    如則受王冠登委任，提供自己向華南商業銀行苗栗分行申請
    開立之戶名劉慧如，帳號000000000000號帳戶供為款項匯入
    之帳戶工具，並負責前往提款（即擔任俗稱「車手」之工作
    ），被告與劉佳鑫、王冠登則負責陪同劉慧如前往提款，並
    負責接應，及聯繫不詳姓名之人，以取得被害人是否已將款
    項匯入及匯款人之資料，再提供予劉慧如，以供其應對銀行
    人員之詢問。是以，被告與上開共犯在合同意思範圍以內，
    各自分擔犯罪行為之一部，相互利用他人之行為，以達其犯
    罪之目的，依上開判例意旨，自應就全部所發生之結果，共
    同負責。被告所提之上訴理由，業經原審於判決書中詳敘其
    調查、取捨證據之結果及憑以認定犯罪事實之心證理由，並
    就被告之供詞予以論述說明，從形式上觀察，原審判決尚無
    不當或違法之情形存在。
四、綜上所述，本院依形式上觀察認原審判決認事用法並無違法
    或不當之處，被告上訴理由並未依據卷內既有訴訟資料或提
    出新事證，指摘或表明第一審判決有何採證認事、用法或量
    刑等足以影響判決本旨之不當或違法，而構成應予撤銷之具
    體事由，自非屬得上訴第二審之具體理由。依上揭法律規定
    及判決意旨，被告提起之第二審上訴不合法律上程式，爰不
    經言詞辯論，判決駁回上訴。
據上論斷，應依刑事訴訟法第三百六十七條前段、第三百七十二
條，判決如主文。
中    華    民    國    97    年    9     月    24    日
            刑事第五庭  審判長法  官  趙  春  碧
                              法  官  何  秀  燕
                              法  官  楊  真  明
上列正本證明與原本無異。
不得上訴。
                              書記官  劉  柯  裕
中    華    民    國    97    年    9     月    24    日


司法院資訊處製作；財團法人民間司法改革基金會備份。
